臺灣臺北地方法院民事裁定　　　　　　　 100年度抗字第56號
抗　告　人　江如莉原名：江影.
相　對　人　玉山商業銀行股份有限公司
法定代理人　曾國烈
非訟代理人　江宏泰
上列當事人間本票裁定事件，抗告人對於中華民國99年12月14日
本院99年度司票字第13167號裁定提起抗告，本院裁定如下：
    主  文
抗告駁回。
抗告程序費用新臺幣壹仟元由抗告人負擔。
    理  由
一、按執票人向本票發票人行使追索權時，得聲請法院裁定後強
    制執行，票據法第123 條定有明文。又本票執票人依上揭規
    定，聲請法院裁定許可對發票人強制執行係屬非訟事件，此
    項聲請之裁定及抗告法院之裁定，僅依非訟事件程序，以審
    查強制執行許可與否，並無確定實體上法律關係存否之效力
    ，如發票人就票據債務之存否有爭執時，應由發票人提起確
    認之訴，以資解決，最高法院56年臺抗字第714 號、57年臺
    抗字第76號判例可資參照。
二、本件相對人主張其執有抗告人於民國98年11月18日簽發之本
    票1紙（以下簡稱「系爭本票」），內載金額新臺幣（下同
    ）300,000元，利息約定自發票日起依相對人公告之定儲利
    率指數加碼7.2﹪機動計息，付款地在臺北市○○街5號，到
    期日未載，並得免除作成拒絕證書，詎相對人於99年10月19
    日提示後，仍有253,691元未獲付款，為此提出本票1紙，聲
    請本院裁定就上開金額及依約定年息即年息百分之8.23計算
    之利息，准許強制執行等情，業據相對人提出系爭本票為證
    ，本院依首開規定形式審酌相對人提出之本票後裁定予以准
    許，尚無不合。
三、抗告意旨略以：98年11月18日伊人在臺中，最近收到1張相
    對人本票在三重分行，所以伊人不在臺北；系爭本票上之簽
    名與伊筆跡不同，雖然印章為伊所有，但印章亦不在伊身上
    ，為此依法提起抗告，求為廢棄原裁定云云。
四、經查，系爭本票從形式上觀之，要件並無不合，而原審就系
    爭本票為形式上之審查，認其已具備本票各項記載事項，合
    於票據法第120條規定，屬有效之本票，乃裁定准許強制執
    行，並無不合。抗告人前揭所辯系爭本票上非其簽名，雖印
    文是真正，但未持有該枚印章，且發票日當天人不在臺北云
    云，無論屬實與否，均屬實體上票據債務存否之爭執，系爭
    本票之形式要件既已具備，且相對人確有到期提示未獲付款
    之情形，則原審於此無確定實體上法律關係之非訟事件程序
    ，僅就本票是否具備形式要件而為審查，核無不合。至於抗
    告人與相對人間關於票據債務存否之實體上爭執則應循訴訟
    程序以資解決，尚非於非訟事件程序中所得審究。從而，抗
    告意旨指摘原裁定不當，求予廢棄，為無理由，應予駁回。
五、據上論結，本件抗告為無理由，依非訟事件法第46條、第21
    條第2項、第24條第1項，民事訴訟法第495條之1第1項、第
    449條第1項、第78條，裁定如主文。
中    華    民    國    100    年    3    月    9     日
                  民事第六庭  審判長法  官  傅中樂
                                    法  官  張文毓
                                    法  官  郭顏毓
以上正本係照原本作成。
本裁定不得再抗告。
中    華    民    國   100    年    3     月    9     日
                                    書記官  林政彬